臺灣高等法院高雄分院刑事判決
110年度交上易字第132號
上  訴  人  
即  被  告  曹碧鶯



選任辯護人  紀錦隆律師
            葉佳勝律師
上列上訴人因過失重傷害案件，不服臺灣高雄地方法院110年度
交易字第33號，中華民國110年10月6日第一審判決（起訴案號：
臺灣高雄地方檢察署109年度偵字第7679號），提起上訴，本院
判決如下：
    主  文
原判決撤銷。
曹碧鶯犯過失傷害罪，處拘役貳拾日，如易科罰金，以新臺幣壹
仟元折算壹日。緩刑貳年。
    事  實
一、曹碧鶯於民國108年7月3日17時48分許，駕駛車牌號碼000-0
    00號普通重型機車（下稱甲機車），沿高雄市○○區○○路0段0
    00號建國新城社區內丙棟大樓建物旁路段（非屬法令規範之
    道路，下稱本案路段）往建國路方向行駛，本應靠右行駛，
    而依當時情況並無不能注意之情形，竟疏未注意，貿然行駛
    於上開路段左側，適有呂素芝駕駛車牌號碼000-000 號普通
    重型機車（下稱乙機車）沿同一路段對向靠右行駛而來，亦
    應注意車前狀況，並隨時採取必要之安全措施，然疏未注意
    ，而於行經該路段位於丙棟建物轉角處時，猝見曹碧鶯沿左
    側行駛而來，因緊急煞車致機車失控而人車倒地，因而受有
    左足部、左膝部挫傷之傷害。
二、曹碧鶯於肇事後於有偵查權限之公務員尚未發覺其犯罪前，
    主動向到場員警表明其為肇事者，自首而接受裁判。
三、案經呂素芝訴由高雄市政府警察局鳳山分局移送臺灣高雄地
    方檢察署檢察官偵查起訴。 
    理  由
一、證據能力：
    查本判決所引用屬於傳聞證據之部分，均已依法踐行調查證
    據程序，且檢察官、被告曹碧鶯及其辯護人，於本院審理中
    ，均明示同意有證據能力（見本院卷第96至98頁），本院審
    酌該等證據作成時情況，並無違法取證之瑕疵，亦無證明力
    明顯過低之情形，認為適當，依刑事訴訟法第159條第1項、
    第159條之5，自均有證據能力。
二、認定犯罪事實所憑之證據及理由：　
    上訴人即被告曹碧鶯（下稱被告）固不否認於前述時間，騎
    乘甲機車有出現在本案路段，而告訴人呂素芝亦有駕駛乙機
    車行經該處，因煞車而人車倒地之事實，惟矢口否認有何過
    失傷害犯行，辯稱：當時我在轉彎處將機車熄火，停在建築
    物牆邊等候朋友來跟我會合，是告訴人自己未注意車前狀況
    及該路段各種警告標示，天雨路滑而自摔，與我無關，是告
    訴人本身過失所致等語。經查：
(一)告訴人於上開時間，駕駛乙機車，沿本案路段行駛，於行經
    該路段位於丙棟建物轉角處時，有煞車後人車倒地之事實，
    為被告所承認，並經告訴人證述（見警卷第11頁、偵卷第22
    頁、原審交易卷第213 頁），且有高雄市政府警察局鳳山分
    局文山派出所非道路車禍案件登記表1張、現場照片7張在卷
    可稽（見警卷第18、20、21頁），高雄市政府警察局鳳山分
    局111年1月21日函及附件職務報告、員警繪製之現場行向、
    設施圖及GOOGLE地圖(本院卷一第141至155頁)，此部分事實
    足堪認定。
(二)被告案發當時係騎乘機車靠左行駛在本案路段，認定如下：
 1、被告於109年2月18日警詢時供述：我於108年7月3日17時48
    分許，要去建國新城找朋友，當時我靠左側以時速約20至30
    公里之速度，沿建國新城丙棟的圍牆行駛，讓出右邊的道路
    給車子過，到了轉角處時，我沒有跟她發生碰撞，但對方駕
    駛機車突然倒地，然後對方就請我幫她把壓在腳上的車子扶
    起來；當時我速度很慢，看到對方倒地後我就停下來等語（
    見警卷2、3頁）；復於109年7月15日偵訊時供陳：那天我車
    速很慢的靠左直行，空出道路右側讓人通行，也一直有注意
    對向來車，但告訴人從彎路騎過來，不知是否時速太快，我
    看到她的時候她就跌倒了等語（見偵卷第22頁）。本院審酌
    被告於警詢時表示覺得自己根本沒有和告訴人發生碰撞，覺
    得自己很冤枉（見警卷第3、4頁），於偵查中復陳稱：「至
    於她認為我沒有靠右行駛有過失....」等語（見偵卷第22頁
    ），亦即被告明確知悉告訴人指訴因其未靠右行駛，因而發
    生本件車禍，而被告上開警詢、偵訊之時間相隔近5 個月，
    對於其當日係騎車靠左慢速行駛在本案路段一節，仍為相一
    致之陳述，足認可信性極高。
 2、證人即告訴人於警詢時證述：108 年7月3日17時48分許，我
    駕駛機車沿建國新城丙棟1 樓旁靠右行駛準備回家，行經轉
    角剛轉過去，見被告駕駛機車沒有靠右行駛，為了閃她我龍
    頭一偏就摔車了，但我不確定有無與被告車輛發生碰撞等語
    （見警卷第11、12頁），再於偵訊時證稱：因為被告逆向，
    我轉彎過去時為了閃避她的車，所以失控摔倒等語（見偵卷
    第22頁）；於原審審理時證稱：當天我由建國路要騎回家，
    途經建國新城丙棟建物旁路段時，被告靠左行駛，為避免發
    生碰撞，我只好緊急煞車、把龍頭往左轉，因此倒地被壓在
    車子底下等語（見本院卷第212、213頁）。衡酌被告與告訴
    人間，彼此利害關係衝突，卻對被告當日係騎車靠左行駛在
    本案路段一情，為相一致之陳述，更加證明被告前揭所述與
    告訴人證述之內容應與事實相符，而堪採信。
 3、綜上，於案發當時，被告係騎乘機車靠左行駛在本案路段一
    節，要可認定。被告翻異改口辯稱：當時我在轉彎處將機車
    熄火，停在建築物牆邊等候朋友會合云云，與其於警詢、偵
    訊時所述歧異，應係斟酌利害關係後所為之辯解，其嗣後翻
    異之詞，不足採信。
(三)被告就本件車禍事故之發生具有過失
  1.按，汽車（依道路交通安全規則第2條第1款規定，包含機車
    ）除行駛於單行道或指定行駛於左側車道外，在未劃分向線
    或分向限制線之道路，應靠右行駛，道路交通安全規則第95
    條第1 項定有明文。又所謂注意義務之違反，意指行為人認
    識具體行為對於法益之危險性，並且對於其危險行為採取足
    夠的安全措施或放棄行為，以避免危險之實現。而注意義務
    之來源，除交通法規、行政法規，或其他刑法以外的特別法
    律規範外，主要仍來自於事實上的因果關係所形成之社會生
    活規則，是以，行為人參與社會生活過程中，其行為或不行
    為，基於一般之因果關係認知，就其行止對於法益侵害之風
    險已有預見之可能，卻猶為行為或不行為，即可認定行為人
    對行為或不行為未符一定之注意義務有所認知，卻仍違反而
    實行對該法益侵害具危險性之行為，此已然顯現行為人對於
    他人法益侵害結果漫不經心之態度，自非不得課以刑法上過
    失犯之罪責（最高法院110 年度台上字第3758號判決意旨參
    照）。
　2.本案車禍發生之地點係在前揭社區內，而道路交通管理處罰
    條例第3條第1款所定有關道路係指「公路、街道、巷衖、廣
    場、騎樓、走廊或其他供公眾通行之地方」，本案社區內通
    道，固非道路交通管理處罰條例所稱「道路」之範圍。查，
    本件事故發生地點位於私人土地，並非法令規範之一般道路
    ，有高雄市政府工務局110年8月2日函(原審交易卷97至101
    頁)、高雄市政府交通局110年8月23日函(原審交易卷137頁)
    、高雄市政府警察局鳳山分局非道路車禍案件記錄表(原審
    交易卷239至241頁)在卷。故有關被告駕駛汽車應遵守之規
    定，雖非可直接援引道路交通安全規則相關規定作為其注意
    義務之依據，然被告於上開私人土地既有駕駛機車行進之作
    為，則於行駛過程中，無論係參酌道路交通安全規則第95條
    第1 項規定之規範意旨或法理，抑或在具體個案中源於事實
    上因果關係所形成之社會生活規則，被告於此際仍然具有應
    靠右行駛之注意義務甚明。而依本件交通事故發生當時之客
    觀環境，雖為雨天，但被告自陳當時路況、視線良好，無障
    礙物等語（見警卷第2頁），又本案路段雖位於轉角處，然
    經社區設置有反射鏡，使觀察來車，則被告並無不能注意之
    情事，其於前揭時間駕駛機車行經上開地點時，如靠右行駛
    ，告訴人當不致於靠右行經該處時，見被告行駛而來而緊急
    煞車，進而失控，人車倒地，則被告對於本件事故之發生具
    有未靠右行駛之過失，自可認定。被告辯稱：本件為社區內
    道路，通行時應互相禮讓，並無路交通安全規則第95條第1 
    項規定適用，否認有過失一情，尚難憑採。至起訴意旨雖另
    以：被告有未注意車前狀況之過失。但此規定無非是汽車（
    含機車）車前之撞擊肇事所可供參佐概括規定，被告既明顯
    有未未靠右行駛之違反注意義務行為存在，自毋庸再行論及
    道路交通安全規則第94條第3 項規定之適用，起訴意旨就此
    尚有誤會。
(四)告訴人於警詢時稱：「救護車到場後，我有到高雄長庚醫院
    急診室就醫，當天我左足部挫傷，左膝部挫傷」等語（警卷
    12頁）。且依告訴人於本件車禍後，經據報到場消防局實施
    救護之救護資料顯示：本件救護時告訴人自行上車、頸椎無
    壓痛、失能評估無異常，左腳趾痛，有高雄市政府消防局11
    1年9月5日函及附件「108年7月3日17時40分本市鳳山區建國
    路二段(建國新城内）呂素芝救護紀錄表」可參(本院卷二41
    至43頁)；並告訴人送醫急診後，經診斷所受傷害為左足部
    挫傷；左膝部挫傷，有醫療財團法人高雄長庚紀念醫院（以
    下簡稱高雄長庚醫院）108年7月3日診斷證明書在卷可查（
    見警卷第15頁），高雄長庚醫院111年9月14日長庚院高字第
    1110950619號函及附件呂素芝就醫病歷主訴中文摘要(本院
    卷二59至85頁)；則告訴人因本件車禍事故，受有左足部、
    左膝部挫傷之傷害，應可認定。
(五)而被告上述過失行為致告訴人緊急煞車而倒地，因而受有左
    足部、左膝部挫傷之傷害，則告訴人所受上述傷害與被告過
    失行為，顯然存在相當因果關係。　　　　　
(六)告訴人雖與有過失，然不因而減免被告之刑事過失責任。
　1.道路交通安全規則第94條第3項規定汽車行駛時，駕駛人應
    注意車前狀況及兩車並行之間隔，並隨時採取必要之安全措
    施。而本案路段雖非在道路上，但參酌上述規範目的、法理
    或事實上因果關係所形成之社會生活規則，告訴人騎乘機車
    仍應予有此注意義務，且在本案路段位在建築物轉角處，視
    線受阻，行經此處本應更加緩行，注意對向人車，且社區因
    該路段有轉角視線受阻情況，而設置有「慢」之標誌；在轉
    角處設置有反射鏡，以供觀察對向來車動向，則行經該處更
    應注意觀察鏡面顯示之對向動態，參以上述卷附本案路段照
    片及被告、告訴人自行提供之照片（原審交易卷15頁；原審
    交易卷163至165頁、本院卷一67至71頁）顯示，告訴人行向
    在進入轉角前，為一稍有角度之通道，視角較為寬闊，復經
    社區在告訴人行向之轉角處路邊設置有「慢」之標誌，提醒
    慢行，及可觀察轉角之對向動態之反射鏡，以告訴人行向、
    視角，若能在行駛進入轉角前，仔細注意車前狀況，應可適
    時發現被告機車，採取必要之閃避措施，然告訴人未能注意
    車前動態，以致於在轉彎發現被告時，不及反應，緊急煞車
    而失控倒地，對本件事故之發生，亦有過失。但是，告訴人
    有過失與否，僅係判定被告於民事上損害賠償責任時，是否
    有過失相抵或與有過失之認定因素，不因而減免被告之刑事
    過失責任。
　2.至被告另辯稱：本案路段是不能騎車出入之路段，告訴人未
    禮讓被告，未注意警示燈，而有過失等語。惟，經原審函詢
    高雄市政府交通局，獲回覆稱：旨揭地點屬私人領域之法定
    空地，非市區道路範圍，能否供機車通行或僅限行人行走一
    事，非其所轄範疇，有高雄市政府交通局110 年8月23日高
    市交交工字第11042630900號函在卷可佐（見原審卷第169 
    頁），從而該路段是否可供機車通行 ，仍應視該社區之規
    定而定。而衡諸常情，行人走路、跑步速度非快，無特別設
    置號誌提醒注意之必要，但由卷附本案路段附近照片，設有
    「慢」字標誌、反射鏡等設施照片、員警繪製之現場行向及
    設施圖（見警卷第20頁、原審交易卷第15頁、本院卷一149
    頁）以觀，該等設施顯為供速度較行人走路、跑步為快之機
    車駕駛人使用，足見該社區住戶有共識該路段可供機車通行
    。又本案卷附告訴人或被告所提出之現場照片中有部分照片
    在「慢」字標誌上另設有紅色警示燈之設施，然該紅色警示
    燈為本案事故後設置，案發時提醒警示之相關設施為反射鏡
    及慢字樣標示，有高雄市政府警察局鳳山分局111年1月21日
    函及附件職務報告、員警繪製之現場行向及設施圖(本院卷
    一141至155頁)、及高雄市政府警察局鳳山分局111年9月8日
    函及附件職務報告、案發當日現場照片(本院卷二49至53頁)
    可參。則被告關於告訴人此部分與有過失之辯解，則無可採
    。　
(七)起訴意旨雖認告訴人因為本件車禍尚且受有頸椎病變合併神
    經根及脊髓壓迫之傷害。而告訴人復另主張其因為本件車禍
    所受頸椎病變合併神經根及脊髓壓迫、惡化，而中樞神經系
    統機能有顯著失能，終身僅可從事輕便工作，於神經系統有
    重大不治或難治之傷害，已達重傷害之程度等語。然此為被
    告堅決否認，辯稱：此部分傷害是告訴人舊疾或其它原因導
    致，與本件車禍並無相當因果關係；告訴人摔倒後僅受左足
    及左膝的傷害等語。且：
　1.告訴人雖指稱：我到高雄長庚醫院急診室就醫，左足部挫傷
    ；左膝部挫傷；而我當天晚上回家後發現一直抽筋後來再去
    就醫，醫生說我頸椎病變合併神經根病變，是重傷害等語，
    並提出高雄長庚醫院108年10月4日診斷證明書診斷（診斷為
    頸椎病變合併神經根及脊髓壓迫，警卷第14頁）及同醫院11
    0年5月10日診斷證明書（診斷：頸椎病變合併神經根及脊髓
    壓迫醫囑，原審審交易卷41頁）。而該等神經根及脊髓壓迫
    之傷害經治療後仍有中樞性運動神經損傷，其中樞神經系統
    有顯著失能，終身僅可從事輕便工作等情，有中華民國身心
    障礙證明影本可參（原審審交易卷42頁）。
　2.然經本院函詢告訴人頸椎病變合併神經根及脊髓壓迫之成因
    ：經高雄長庚醫院函覆以：一、據病歷所載，呂女士於107
    年6月1日至本院神經内科初診，主訴雙手麻木數月及後頸部
    痠痛，經檢查後診斷為神經病變合併神經根壓迫，並持續回
    診追蹤，嗣108年5月11日至急診就醫，主訴車禍，胸部及腰
    部等部位受傷，且病人6月21日回神經内科追蹤時曾提及前
    開車禍事故造成頸部及肩膀著地併有頭暈、雙手麻木惡化等
    症狀，之後，病人再於7月3日至急診就醫，主訴車禍，下肢
    受傷。後7月5日回神經内科追蹤時，門診記錄並無7月3日車
    禍事故之記載，當日施行身體診視病人頸部未能依醫囑指示
    向左側轉動，臨床懷疑病人頸部病變惡化；依病人上述病情
    變化，其頸部病變惡化最有可能係因5月11日車禍事故所致
    ，惟以上仍應依病人實際病情為準。二、就學理而言，頸椎
    病變之致病原因為退化（隨身體機能老化、椎體間關節長期
    間過度受力造成椎間盤承受壓力能力減少）、創傷或外力（
    粗暴的身體性接觸性運動等因素造成頸椎不穩定）；查，呂
    女士107年6月1日就診時即經診斷為神經病變合併神經根壓
    迫，當時病歷並無記載有創傷或外力之記錄，且頸椎病變致
    病原因通常為退化性所致，故於病人身心鑑定報告記載障礙
    原因為「退化性」脊椎病變。三、病人108年7月5日回神經
    内科門診，經臨床醫師身體診視後懷疑病人頸椎病變惡化，
    惟比較其107年11月8日及108年9月24日接受頸部核磁共振檢
    查之影像，其神經病變合併神經根壓迫之病灶並無顯著差異
    ，此現象最有可能原因為1.車禍受傷造成傷害程度極微，未
    達影像可以辨識之程度、2.身體診視須病人主動配合及疼痛
    耐受之表現，可能會影響醫師臨床之判斷，有高雄長庚醫院
    111年8月19日號函及附件呂素芝病情說明(本院卷二21至23
    頁)，及高雄長庚醫院111年9月14日號函及附件呂素芝就醫
    病歷主訴中文摘要(本院卷二59至85頁)、同醫院111年3月17
    日函及附件呂素芝就醫病歷資料(本院卷一179至342頁)附卷
    可以參考。
　3.而核以本院調閱之告訴人在高雄長庚醫院就診之病歷資料顯
    示，告訴人確於107年6月1日即有至高雄長庚醫院神經肌肉
    疾病科就診記錄，並因此疾患而持續就診，嗣於108年5月11
    日因車禍至急診就醫（診斷：胸部挫傷、下背挫傷，下稱前
    次車禍）；於108年7月3日始再因本件車禍而至急診就醫（
    診斷：左足部挫傷；左膝部挫傷）；則審酌前述高雄長庚醫
    院函文、病歷，告訴人本身有神經病變合併神經根壓迫之舊
    疾，且持續在高雄長庚醫院神經內科就診；經醫師比較其10
    7年11月8日（本件車禍前）及108年9月24日（本件車禍後）
    接受頸部核磁共振檢查之影像，其神經病變合併神經根壓迫
    之病灶並無顯著差異；及告訴人之身心障礙鑑定資料顯示障
    礙成因為「退化性脊椎病變」（此亦有告訴人之鑑定資料在
    卷可參，見本院卷一121至138頁）；再參考告訴人前次車禍
    就診（距本件車禍不到2月）受傷位置胸部、下背部，與告
    訴人頸椎病變合併神經根及脊髓壓迫之部位相近，並回診時
    有陳述說明之病況；而本件車禍急診診斷之受傷部位則是左
    膝部、左足部，復佐以告訴人於108年6月間前次車禍後回診
    陳述提及前次車禍頸部撞擊造成之病況變化狀態，與108年7
    月5日本次車禍後至神經內科回診時，雖有提及病況然卻未
    提及本次車禍等告訴人就診及病情狀況，足以認定高雄長庚
    醫院函覆之意見應屬可採，故依上述卷內事證，實無法認為
    告訴人之頸椎病變合併神經根及脊髓壓迫（頸椎惡化）是本
    件車禍所造成，或告訴人因本件車禍致中樞神經系統有顯著
    失能之重傷害。又告訴人雖以前述卷附高雄長庚醫院110年5
    月10日開立之診斷證明書（審交易卷41頁）內容為本件車禍
    造成其惡化之依據，細觀該診斷書內容「病人因108年7月3
    日車禍後出現雙手麻木及雙腿抽筋之情況，自民國108年07
    月05日起迄今皆於本院神經内科門診就醫，並曾於109年09
    月24日至108年09月25日期間入住本院神經内科普通病房經
    檢查確定為上述疾患…」等文句，實僅係單純擷取記載本件
    車禍後告訴人自本件車禍後108年7月5日起之治療及診斷狀
    況，並未明確認定告訴人之頸椎病變合併神經根及脊髓壓迫
    之疾患肇因，而上述高雄長庚醫院111年8月19日函覆本院則
    是綜合告訴人自107年起之病情歷程而明確說明告訴人疾患
    成因，自更為全面詳盡，而可採信。故，告訴人此部分之指
    訴，尚無證據可以補強，無法採認。起訴意旨就此容有誤會
    ，併予敘明。
(八)綜合上述，本案事證明確，被告過失傷害之犯行，堪可認定
    。　　
三、論罪　　
　　核被告所為，係犯刑法第284條前段之過失傷害罪。　
四、刑之減輕事由　　
    按，刑法第62條所謂自首，祇以犯人在犯罪未發覺之前，向
    該管公務員申告犯罪事實，而受裁判為已足，並不以使用自
    首字樣為必要。又刑事訴訟採職權主義，不能期待被告自己
    證明其自己犯罪，因之，自首者於自首後，縱又為與自首時
    不相一致之陳述，甚至否認犯罪，仍不能動搖其自首效力（
    最高法院88年度台上字第877號判決意旨參照）。查，本件
    事故因發生於私人土地，而非法令規範之一般道路範圍，故
    警方並無製作交通事故肇事人自首情形紀錄表，有高雄市政
    府警察局鳳山分局109年3月27日高市警鳳分偵字第10875010
    502號函在卷可考（見偵卷第7頁），惟告訴人於本院審理時
    證稱：員警到場後，被告跟員警說是我車速過快撞倒她等語
    （見原審第217 頁），且本件事故發生後，係告訴人打電話
    報警，高雄市政府警察局鳳山分局勤務指揮中心獲報後立即
    指派員警至現場處理，而員警於現場處理結果之概況為：「
    民眾曹碧鶯騎乘H7T-135普重機與呂素芝騎乘F3L-537普重機
    在建國新城內（非道路）發生A2，呂索芝受傷送長庚醫院，
    請雙方至所填寫非道路事故紀錄」等語，有上開分局110年7
    月29日高市警鳳分偵字第11073228800 號函暨所附受理110 
    報案紀錄單可憑（見原審卷第89至91頁），並本案確有員警
    到場處理一情，亦經證人王君琳於原審審理中證述（原審卷
    208至211頁），足認本件雖無交通事故肇事人自首情形紀錄
    表，惟依上開事證資料所示，被告在員警到場處理時，仍停
    留在現場，並以肇事駕駛人身分提供個人資料予員警，嗣並
    接受本院裁判，縱其否認有何過失傷害之犯行，依前開說明
    ，尚符自首之規定，依刑法62條前段予以減輕其刑。
五、上訴之論斷
(一)原審認被告犯罪罪證明確，據以論處被告罪刑，固非無見；
    惟查：1.、被告應構成刑法第284條前段過失傷害罪，原審
    認告訴人所受傷害包含頸椎病變合併神經根及脊髓壓迫，而
    構成重傷，並論以刑法第284條後段之過失傷害致人重傷罪
    ，尚有不當。2、告訴人就本件事故與有過失，原審漏未認
    定，亦有未合。被告上訴意旨執此指摘原判決不當，為有理
    由，自應由本院將原判決撤銷改判。
(二)量刑審酌
　　審酌被告駕駛車輛行駛於社區私人路段，仍應謹慎注意遵守
    一般行車原則，以維護自身及其他車輛、行人之安全，竟疏
    未注意應靠右側車道行駛，致告訴人因煞車不及，受有上述
    傷害，參以考量告訴人之傷勢，併雙方之過失程度，以及被
    告犯後否認過失，然被告業與告訴人以新臺幣（下同）42萬
    5千元調解，並業已履行完畢之犯後態度，兼衡被告除本案
    外並無其他論罪科刑之紀錄，素行尚稱良好，暨其自陳之教
    育程度、家庭經濟狀況（因涉及隱私，故不予揭露）等一切
    情狀，量處如主文第二項所示之刑，並諭知易科罰金之折算
    標準。
(三)緩刑之宣告　
　1.按受2年以下有期徒刑、拘役或罰金之宣告，而有下列情形
    之一，認以暫不執行為適當者，得宣告2年以上5年以下之緩
     刑，其期間自裁判確定之日起算：一未曾因故意犯罪受有
    期徒刑以上刑之宣告者。二、前因故意犯罪受有期徒刑以上
    刑之宣告，執行完畢或赦免後，5年以內未曾因故意犯罪受
    有期徒刑以上刑之宣告者，刑法第74條第1項訂有明文。
　2.查被告未曾受有期徒刑以上刑之宣告，有臺灣高等法院被告
    前案紀錄表及異動資料附卷可稽。此次係屬偶發過失犯，況
    被告於本院審理中已與告訴人達成調解，並已依照調解內容
    支付告訴人42萬5千元完畢等情，有本院111年4月18日111年
    度交附民移調字第14號移付調解事件調解筆錄(本院卷一411
    至412頁)、被告陳報狀並所附之匯款單、本院111年5月20日
    公務電話記錄（見本院卷一第411至412頁、423頁）。被告
    經此論罪科刑之教訓，當知警惕，應無再犯之虞，本院認其
    所宣告之刑，以暫不執行為適當，爰依刑法第74條第1項第1
    款規定併宣告緩刑2年。
本案經檢察官童志曜提起公訴，檢察官高碧霞到庭執行職務。
中　　華　　民　　國　　111 　年　　12　　月　　8 　　日
                    刑事第三庭  審判長法  官  吳進寶
                                      法  官  方百正
                                      法  官  陳億芳
以上正本證明與原本無異。
本判決不得上訴。
中　　華　　民　　國　　111 　年　　12　　月　　8 　　日
                                      書記官  陳慧玲
附錄本判決論罪科刑法條：
中華民國刑法第284條
因過失傷害人者，處 1 年以下有期徒刑、拘役或 10 萬元以下
罰金；致重傷者，處 3 年以下有期徒刑、拘役或 30 萬元以下
罰金。